【裁判字號】    90,訴,1601
【裁判日期】    901101
【裁判案由】    毒品危害防制條例
【裁判全文】
臺灣桃園地方法院刑事判決                          九十年度訴字第一六○一號
    公  訴  人  臺灣桃園地方法院檢察署檢察官
    被      告  甲○○
右列被告因違反毒品危害防制條例案件，經檢察官提起公訴（九十年度毒偵字第三○
五九號），本院判決如左：
    主  文
甲○○連續施用第一級毒品，處有期徒刑拾月；扣案之第一級毒品海洛因壹小包（淨
重零點壹捌公克）沒收銷燬之。
    事  實
一、甲○○前因非法施用第二級毒品案件，經臺灣台中地方法院以八十六年訴字第二
    九九二號裁定送觀察、勒戒後，認無繼續施用毒品之傾向，由臺灣臺中地方法院
    於民國八十八年二月十三日判決免刑確定在案。復因施用第一級毒品案件，經本
    院於八十九年七月二十五日以八十九年毒聲字第四九三一號裁定送觀察、勒戒後
    ，認有繼續施用毒品之傾向，再經臺灣桃園地方法院檢察署檢察官聲請本院於八
    十九年八月十日，以八十九年度毒聲字第五二三九號裁定送強制戒治，並以八十
    九年度毒偵字第四一一八號提起公訴，經本院於八十九年十月十六日，以八十九
    年易字第二二六五號判處有期徒刑七月，並經上訴臺灣高等法院駁回上訴確定，
    後經本院於九十年一月十七日以九十年毒聲字第二七九號裁定停止戒治，於九十
    年二月十六日起交付保護管束中。詎甲○○猶不知惕勵，竟基於施用第一級毒品
    之概括犯意，自九十年五月中旬某日起，至九十年八月一日止，連續在其位於桃
    園縣桃園市○○街四十六巷一弄八號之住處，以香煙吸食之方式，施用第一級毒
    品海洛因多次。嗣於九十年八月四日十九時四十八分許，在桃園縣桃園市○○路
    與大有路口處為警查獲，並扣得第一級毒品海洛因一小包（淨重○．一八公克）
    。嗣經本院於九十年四月二十六日，以九十年度毒聲字第一九二三號裁定撤銷停
    止戒治，並令入戒治處所施以強制戒治。
二、案經桃園縣警察局桃園分局報請臺灣桃園地方法院檢察署檢察官偵查起訴。
    理  由
一、訊據被告甲○○對右揭事實坦承不諱，又經將被告於上開時日被查獲後採集之尿
    液送驗結果，亦呈嗎啡陽性反應，有桃園縣衛生局於九十年八月十四日出具之不
    法藥物尿液檢定書乙紙在卷可稽（附於偵查卷第二三頁），復有第一級毒品海洛
    因一小包（淨重○．一八公克）扣案為證，而該白色粉末經送法務部調查局鑑定
    確含有第一級毒品海洛因成份無訛，有該局000000000號鑑定通知書乙
    紙附卷足參（附於偵查卷第二二頁），堪認被告前開施用毒品之自白與事實相符
    。本件罪證明確，被告右揭施用毒品之犯行洵堪認定，應依法論科。
二、核被告甲○○所為，係犯毒品危害防制條例第十條第一項之施用第一級毒品罪。
    被告非法持有第一級毒品海洛因，進而施用，其持有之低度行為應被施用之高度
    行為所吸收，不另論其非法持有毒品之罪。又被告先後多次施用第一級毒品犯行
    ，時間緊接，犯罪構成要件相同，顯係基於概括犯意為之，為連續犯，應依刑法
    第五十六條之規定以一罪論，並加重其刑。又公訴人雖僅就被告於九十年八月四
    日二十三時十五分許回溯前九十六小時內之某一時點，施用第一級毒品海洛因犯
    行部分提起公訴，惟上開被告其餘部分犯行與已起訴之施用第一級毒品海洛因犯
    行，有連續犯之裁判上一罪關係，為起訴效力所及，依法本院自得併予審理。次
    查，被告前因非法施用第二級毒品案件，經臺灣台中地方法院以八十六年訴字第
    二九九二號裁定送觀察、勒戒後，認無繼續施用毒品之傾向，由臺灣臺中地方法
    院於八十八年二月十三日判決免刑確定在案。復因施用第一級毒品案件，經本院
    於八十九年七月二十五日以八十九年毒聲字第四九三一號裁定送觀察、勒戒後，
    認有繼續施用毒品之傾向，再經臺灣桃園地方法院檢察署檢察官聲請本院於八十
    九年八月十日，以八十九年度毒聲字第五二三九號裁定送強制戒治，後經本院於
    九十年一月十七日以九十年毒聲字第二七九號裁定停止戒治，於九十年二月十六
    日起交付保護管束中，有臺灣桃園地方法院檢察署刑案資料查註紀錄表、臺灣高
    等法院被告全國前案紀錄表及臺灣桃園地方法院法務部在監在押資料表在卷可按
    ，及上開本院九十年度毒聲字第一九二三號裁定附卷足參，其於五年內再犯毒品
    危害防制條例第十條第一項之罪，是依同條例第二十條第三項前段之規定，不待
    強制戒治期滿，逕予依法論科。爰審酌被告前因施用第一級毒品案件，經本院裁
    定送強制戒治，後經裁定停止戒治交付保護管束，仍不知悔改、警惕，猶繼續施
    用毒品，本不宜寬貸，惟此乃自戕行為及犯後已坦承悔悟等一切情狀，量處如主
    文所示之刑，以資懲儆。
三、至扣案之第一級毒品海洛因一小包（淨重○．一八公克），係屬毒品，應依毒品
    危害防制條例第十八條第一項前段規定，不問屬於犯人與否，宣告沒收並銷燬之
    ，併此敘明。
據上論斷，應依刑事訴訟法第二百九十九條第一項前段，毒品危害防制條例第十條第
一項、第十八條第一項前段，刑法第十一條、第五十六條，判決如主文。
本案經檢察官王以文到庭執行職務。
中      華      民      國    九十    年       十一    月       一      日
                                     臺灣桃園地方法院刑事第二庭
                                         法  官   王美玲
右正本證明與原本無異。
如不服本判決，應於判決送達後十日內向本院提出上訴狀( 應附繕本 )，上訴於
臺灣高等法院。
                                         書記官   賴玉真
中        華        民        國   九十   年   十一   月    五    日
附錄論罪法條：
毒品危害防制條例第十條第一項
施用第一級毒品者，處六月以上五年以下有期徒刑。


司法院資訊處製作；財團法人民間司法改革基金會備份。
